【裁判字號】    95,竹建小,1
【裁判日期】    950321
【裁判案由】    給付工程款
【裁判全文】
臺灣新竹地方法院民事裁定             95年度竹建小字第1號
原      告  必成營造有限公司
法定代理人  乙○○
訴訟代理人  甘必沐
被      告  新竹縣橫山鄉公所
法定代理人  甲○○
訴訟代理人  丙○○
上列當事人間請求給付工程款事件，本院裁定如下：
    主  文
原告之訴駁回。
訴訟費用由原告負擔。
    理  由
一、按除別有規定外，確定之終局判決就經裁判之訴訟標的，有
    既判力。而原告之訴其訴訟標的為確定判決效力所及者，法
    院應以裁定駁回之，民事訴訟法第400條、第249條第1項第7
    款分別定有明文。
二、本件原告起訴主張略以：被告前將「內灣線K19＋320線處增
    建鐵路人行地下道工程」對外招標，經原告得標施作完工後
    ，因被告尚積欠工程款新臺幣（下同）1,643,250元之工程
    款迄未給付，經原告依兩造所訂工程契約及承攬之法律規定
    ，請求被告應給付1,643,250元，業經本院以93年度訴字第
    234號判決確定在案，原告復向本院聲請強制執行。又前開
    1,643,250元，實係合約之價款（即工程總價款3,130,000元
    扣除第一期款1,486,750元）。惟上開工程尚有延伸工程增
    建鐵路人行地下道工程，而依民國（下同）92年3月24日之
    現場會勘記錄第4點，該工程數量依原合約單價於結算時增
    減之，原告經結算，其金額為32,943元。且由於被告執意堅
    持依原合約圖說施工，原告為使工程順利結案驗收，二次進
    場施工，因地方人士強力反彈，被告又未協調，導致原告無
    法進場施工，造成原告有待工待料損失計34,000元，共計
    66,943元，另依據上開金額加計7％之包商管理費4,686元及
    5％營業稅3,347元，總計74,976元，為請求被告如數給付提
    起本件訴訟等語。
三、經查，兩造間就「內灣線K19＋320線處增建鐵路人行地下道
    工程」之工程款給付，業經本院以93年度訴字第234號給付
    工程款事件，94年3月17日判決確定，業經本院調閱上開卷
    宗核閱無訛。原告於本件訴訟請求者為92年3月間之原工程
    之延伸工程，有原告提出之被告機關92年3月24日之92橫鄉
    建字第002 419號函暨後附系爭工程92年3月4日會勘紀錄在
    卷可參，另原告請求之待工待料費用及因此產生之包商管理
    費、營業稅等均係發生於原工程施工期間，亦即在93年度訴
    字第234號給付工程款事件判決之前。本件起訴請求之工程
    款為原兩造間之「內灣線K19＋320線處增建鐵路人行地下道
    工程」工程款給付請求權之一部分，而該請求權既經本院判
    決確定，既判力之效力自及於裁判確定前之所有「內灣線
    K19 ＋320線處增建鐵路人行地下道工程」工程款之請求。
    原告於本件訴訟中主張之訴訟標的工程款請求權，既經前案
    （93年度訴字第234號給付工程款事件）終局判決中裁判確
    定，其復就該法律關係更行起訴，揆諸前開說明，本件訴訟
    標的已為前開判決效力所及，其訴為不合法，應予駁回。
五、據上論結，原告之訴為不合法，依民事訴訟法第249條第1項
    第7款、第95條、第78條，裁定如主文。
中    華    民    國    95    年    3     月    21    日
                  民事第一庭    法  官  黃珮禎
以上正本係照原本作成。
如對本裁定抗告須於裁定送達後10日內向本院提出抗告狀。
中    華    民    國    95    年    3    月    21    日
                                書記官  黎秀娟


司法院資訊處製作；財團法人民間司法改革基金會備份。
